臺灣高等法院刑事判決　　　　　　　　　　　　　九十一年度上易字第二八八一號
　　上　訴　人　臺灣桃園地方法院檢察署檢察官
　　被　　　告　甲○○
　　選任辯護人　蘇美妃
右上訴人因被告建築法案件，不服臺灣桃園地方法院九十一年度易字第四四○號，中
華民國九十一年六月二十八日第一審判決（起訴案號：臺灣桃園地方法院檢察署八十
九年度偵字第一七一四三號）提起上訴，本院判決如左：
    主  文
上訴駁回。
    理  由
一、公訴意旨略以：被告甲○○與同案被告巫順平（業經原審判處罪刑確定）共同在
    桃園縣中壢市○○○路○段四號一至四樓，經營金寶貝ＫＴＶ酒店，渠等基於共
    同之犯意，均明知該ＫＴＶ酒店業於民國八十九年三月二十日、同年四月六日分
    別經桃園縣政府工務局檢查因未經許可擅自違規使用及制止不從，而處分勒令停
    止使用及罰款，及於同年四月十二日執行斷水斷電在案，詎仍不停止使用，復未
    經主管機關之核准，擅自接（發）電使用，嗣於同年五月十五日，在上址為桃園
    縣政府工務局稽查員當場查獲改以大亨平價酒店名稱繼續營業，因認被告甲○○
    所為，涉有建築法第九十四條後段之未經許可擅自使用經制止不從罪嫌及同法第
    九十四條之一之未經許可擅自接水、接電使用罪嫌云云。
二、按「犯罪事實應依證據認定之，無證據不得推定其犯罪事實」、「法院於審理後
    ，認應為無罪之諭知者」、「檢察官聲請以簡易判決處刑之案件，經法院認為有
    第四百五十一條之一第四項但書之情形者，應適用通常程序審判之」，刑事訴訟
    法第一百五十四條、第四百五十一條之一第四項但書第三款及第四百五十二條均
    有明文。
三、公訴人認被告甲○○涉犯上開罪嫌，係以被告甲○○為負責人一節，則據同案被
    告邱忠民供稱：被告甲○○和同案被告巫順平都是店內股東，被告甲○○常會來
    店裡，是被告甲○○以每月新台幣（下同）二萬元之代價，找伊擔任上址店之名
    義負責人，被告甲○○和同案被告巫順平分別都給過伊人頭費等語可佐，又上址
    不動產所有權人係被告甲○○之夫，有租賃契約書影本在卷，而被告甲○○復又
    無法提出該址係伊出租予同案被告巫順平之證據，此外復有桃園縣政府工務局函
    、桃園縣建築物公共安全之構造及設備檢查紀錄表、現場檢查紀錄表附卷足稽，
    為其論據。惟訊據被告甲○○固坦承於右揭時地在上開「金寶貝ＫＴＶ酒店」內
    擔任會計乙職，惟堅決否認右揭犯行，辯稱：上開「金寶貝ＫＴＶ酒店」係由其
    夫吳禎傑與巫順平二人共同經營，伊並未參與決策，伊僅係單純受僱擔任會計等
    語。
四、經查：
  (一)本件訴訟原係桃園縣政府工務局以同案被告邱忠民在上開桃園縣中壢市○○○路
    ○段四號一至四樓之建築物，違規供ＫＴＶ、酒店使用，因違反建築法第七十三
    條、第七十七條規定，並依建築法第九十條、第九十一條規定處以罰緩、勒令停
    止使用及斷水斷電處分，而又擅自於上址私接發電使用，而依建築法第九十四條
    、第九十四條之一規定，移請桃園地方法院檢察署偵辦，有桃園縣政府工務局八
    十九年六月二十一日桃縣工建（戊）字第四九五二號函附卷可稽，而同案被告邱
    忠民於移送後檢察官訊問時供稱：伊只是人頭。每月領薪二萬元，實際負責人叫
    「吳順民」年籍、地址均不知，只知他給一支0000000000號聯絡電話
    ，伊只是該店員工等語，經檢察官發交桃園縣警察局中壢分局調查，嗣同案被告
    邱忠民於警訊時改稱：伊之前為該店員工，擔任服務生工作，於八十九年三月份
    甲○○主動找伊說話，問伊要不要當人頭，每月給伊二萬元，伊考慮幾天後就答
    應，甲○○是屋主吳禎傑的太太，「吳順民」是她的朋友，老闆也就是他們二個
    人，薪資他們二人都有發過，人頭費用也是他們二人發給伊的，他們有找一位擔
    任店長職務，甲○○、「吳順民」偶爾到店裡，甲○○聯絡電話為000000
    0，行動電話0000000000號，而「吳順民」之行動電話為00000
    00000號云云；於偵訊時供稱：主要是巫順平找伊當人頭，老闆「吳順民」
    即是巫順平，甲○○是酒店股東，她會來酒店，甲○○曾找伊當人頭云云，於原
    審訊問時復稱：伊係受僱甲○○、巫順平擔任現場負責人云云，惟查同案被告邱
    忠民對該店實際負責人究係同案被告巫順平一人或被告甲○○亦為負責人及其是
    否為現場負責人等情，前後供述不一，且被告甲○○迭次於警訊、偵查、原審及
    本院訊問時均堅決否認其為負責人之一，自難以同案被告邱忠民前後不一之供述
    ，遽認被告甲○○確為該ＫＴＶ酒店之實際負責人之一。
  (二)又同案被告巫順平於原審訊問時雖供稱：金寶貝ＫＴＶ酒店是伊跟甲○○合開的
    ，甲○○擔任會計，店裡被斷水斷電的事，伊事後才知道，現場是邱忠民在管理
    ，事後有接水接電繼續營業，電是伊自己租發電機發電，水是甲○○跟鄰居接管
    線來的，這家店是伊負責出現金，甲○○負責出房子，賺的錢五、五分帳云云，
    惟嗣後於原審九十一年六月七日訊問時供稱：大亨跟金寶貝實際上是同一家店，
    這家店是伊跟吳禎傑從八十九年三月份開始營業，這家店只有我們二位股東，甲
    ○○只是會計沒有參與決策，水是吳禎傑出面去找人私接，發電機是伊租來，就
    繼續營業，徐迪鑫是在伊之前向吳禎傑租用現場開酒店，伊是後來接手等語，亦
    所供前後不一。然衡以上開桃園縣中壢市○○○路○段四號一至四樓之建築物於
    右揭時、地不僅係被告甲○○之夫吳禎傑名義所有，且於八十八年一月二十一日
    至八十九年三月一日由吳禎傑本人經法院公證，將上開房屋出租與徐迪鑫使用，
    有租賃契約書及臺灣桃園地方法院公證書影本各一份附卷可稽，復於九十一年一
    月十八日由吳禎傑將上開房屋出賣與簡福壽等四人，亦有上開建築物建物登記謄
    本及之權利異動資料乙紙可佐，是上開建築物之所有、管理、使用、收益、處分
    之權限確均屬吳禎傑無訛，自應以同案被告巫順平於原審九十一年六月七日訊問
    時所供較可採信。是被告甲○○辯稱：這個酒店是伊先生跟被告巫順平一起經營
    ，伊僅擔任會計等語，應可採信。是被告甲○○於警訊、偵查供稱：上開建築物
    係伊以月租十萬元出租予被告巫順平云云，係不實供述，自不能據此而推論被告
    甲○○確為該ＫＴＶ酒店之實際負責人之一。
  (三)再者，被告甲○○縱於右揭時間內在上開「金寶貝ＫＴＶ酒店」內擔任會計乙職
    ，惟其既非為上開「金寶貝ＫＴＶ酒店」合夥事業之合夥人之一，且亦非屬上開
    建築物之所有人或使用人，則被告蔡秀對上開「金寶貝ＫＴＶ酒店」之經營應無
    任何決定或執行「擅自使用」及「擅自接水、接電使用」之權利可言，至為顯然
    。
  綜上所述，本件除同案被告邱忠民前後不一而不利於被告甲○○之供述外，並查無
  其他積極證據足以證明同案被告邱忠民不利於被告甲○○之供述屬實，自不能僅憑
  上址不動產所有權人係被告甲○○之夫，及被告甲○○又無法提出該址係伊出租予
  同案被告巫順平之證據，及桃園縣政府工務局函、桃園縣建築物公共安全之構造及
  設備檢查紀錄表、現場檢查紀錄表等資料，而推論被告甲○○確為該ＫＴＶ酒店之
  實際負責人，且對於該ＫＴＶ酒店違反建築法使用有與同案被告巫順平有犯意聯絡
  及行為分擔，此外，亦查無其他積極事證足以證明被告甲○○確有公訴人所指上開
  犯行，自屬不能證明被告甲○○犯罪。
五、原審認不能證明被告甲○○犯罪，而依刑事訴訟法第四百五十一條之一第四項但
    書第三款、第四百五十二條之規定，先將本件改依通常程序審理，再依刑事訴訟
    法第三百零一條第一項之規定，諭知被告甲○○無罪之判決。核無不合。檢察官
    上訴意旨猶執前詞指摘原判決不當，為無理由，應予駁回。
據上論斷，應依刑事訴訟法第三百六十八條，判決如主文。
本案經檢察官劉斐玲到庭執行職務。
中      華      民      國    九十一    年     十一     月    二十七    日
                              臺灣高等法院刑事第十五庭
                                  審判長法  官  房  阿  生
                                        法  官  蔡  光  治
                                        法  官  雷  元  結
右正本證明與原本無異。
不得上訴。
                                        書記官  黃  德  煌
中      華      民      國    九十一    年     十一     月    二十七    日
